臺灣臺北地方法院刑事判決　　　　　　100年度審訴字第161號
公　訴　人　臺灣臺北地方法院檢察署檢察官
被　　　告　許珮琪
上列被告因違反毒品危害防制條例案件，經檢察官提起公訴（10
0 年度毒偵字第2762號），被告就被訴事實為有罪之陳述，本院
合議庭裁定由受命法官以簡式審判程序審理，判決如下：
    主  文
許珮琪施用第一級毒品，累犯，處有期徒刑陸月，如易科罰金，
以新臺幣壹仟元折算壹日；又施用第二級毒品，累犯，處有期徒
刑伍月，如易科罰金，以新臺幣壹仟元折算壹日，扣案含第二級
毒品安非他命、甲基安非他命、N,N-二甲基安非他命成分之白色
透明晶體貳包（驗餘淨重壹點伍貳公克，另有直接包裝毒品之夾
鏈袋貳只），沒收銷燬之。應執行有期徒刑拾月，如易科罰金，
以新臺幣壹仟元折算壹日，扣案含第二級毒品安非他命、甲基安
非他命、N,N-二甲基安非他命成分之白色透明晶體貳包（驗餘淨
重壹點伍貳公克，另有直接包裝毒品之夾鏈袋貳只），沒收銷燬
之。
    事  實
一、許珮琪前於民國90年間因施用毒品案件，經臺灣板橋地方法
    院（下稱板橋地院）裁定送觀察、勒戒後，認無繼續施用毒
    品之傾向，於90年8 月2 日執行完畢釋放出所，經臺灣板橋
    地方法院檢察署檢察官以90年度毒偵字第1120號為不起訴處
    分確定；復於94年間，因施用第二級毒品案件，經板橋地院
    以95年度簡字第492 號判處有期徒刑4 月確定；又於98年間
    ，因施用毒品案件，經板橋地院以98年度簡字第7334號及98
    年度訴字第3458號判決分別判處有期徒刑4 月、有期徒刑7
    月、4 月（應執行有期徒刑9 月）確定，並經板橋地院以99
    年度聲字第516 號裁定定應執行刑有期徒刑1 年確定，甫於
    100 年1 月6 日縮刑期滿執行完畢。詎許珮琪仍不知悔改，
    猶基於施用第一級毒品海洛因及第二級毒品甲基安非他命之
    犯意，於100 年9 月2 日取得海洛因及甲基安非他命而持有
    ，進而於同日晚上10時許，在新北市○○區○○街48巷8 號
    4 樓住處內，以將海洛因摻入香菸點燃吸食之方式，施用海
    洛因1 次；另於同日晚上10時許，在上開地點，以將甲基安
    非他命置於玻璃球內燒烤生煙吸聞之方式，施用甲基安非他
    命1 次。嗣經警於100 年9 月3 日，在臺北市松山區○○○
    路○段113 巷口，於警員知悉其施用毒品犯行前，向警員自
    首而接受裁判，並當場交出含安非他命、甲基安非他命、N,
    N-二甲基安非他命成分之白色透明晶體2 包（總毛重1.78公
    克，總淨重1.54公克，驗餘淨重1.52公克，另有直接包裝毒
    品之夾鏈袋2 只），始查知上情。
二、案經臺北市政府警察局松山分局報告臺灣臺北地方法院檢察
    署檢察官偵查起訴。
    理  由
一、按除被告所犯為死刑、無期徒刑、最輕本刑為3 年以上有期
    徒刑之罪或高等法院管轄第一審案件者外，於法院行準備程
    序進行中，被告先就被訴事實為有罪之陳述時，審判長得告
    知被告簡式審判程序之旨，並聽取當事人、代理人、辯護人
    及輔佐人之意見後，裁定進行簡式審判程序；且受命法官行
    準備程序，與法院或審判長有同一之權限；又簡式審判程序
    之證據調查，不受刑事訴訟法第159 條第1 項、第161 條之
    2 、第161 條之3 、第163 條之1 及第164 條至第170 條規
    定之限制，刑事訴訟法第273 條之1 第1 項、第279 條第2
    項前段、第273 條之2 分別定有明文。本案被告所為，係犯
    死刑、無期徒刑、最輕本刑為3 年以上有期徒刑以外之罪，
    其於準備程序中就被訴事實為有罪之陳述，經法官告知簡式
    審判程序之旨，並聽取公訴人、被告之意見後，認為適宜由
    受命法官獨任進行簡式審判程序，依刑事訴訟法第273 條之
    1 第1 項規定，合議庭裁定由受命法官獨任進行簡式審判程
    序，合先敘明。
二、上揭事實業據被告許珮琪於本院審理時坦承不諱，且有臺北
    市政府警察局偵辦毒品案件尿液檢體委驗單、臺灣尖端先進
    生技醫藥股份有限公司濫用藥物檢驗報告（偵查卷第59頁、
    第58頁）、臺北市政府警察局100 年9 月19日北市鑑毒字第
    197 號鑑驗通知書（偵查卷第55頁）、扣押物品目錄表、扣
    押物品照片共3 張（偵查卷第18頁、第31頁至第32頁）、扣
    押物品清單（本院卷第20頁）附卷可稽，並有含安非他命、
    甲基安非他命、N,N-二甲基安非他命成分之白色透明晶體2
    包扣案足憑，本案被告自白業有相當之補強證據，應與事實
    相符。又依毒品危害防制條例於92年7 月9 日修正公布，並
    自93年1 月9 日施行，而依修正後之規定，僅限於「初犯」
    及「五年後再犯」兩種情形，始應先經觀察、勒戒或強制戒
    治程序。倘被告於五年內已再犯施用毒品犯行，經依法追訴
    處罰，縱其第3 次再度施用毒品之時間，在初犯經觀察、勒
    戒或強制戒治執行完畢釋放五年以後，已不合於「五年後再
    犯」之規定，且因已於「五年內再犯」，顯見其再犯率甚高
    ，原實施觀察、勒戒或強制戒治，已無法收其實效，即應依
    該條例第10條處罰（最高法院95年度第7 次刑事庭會議決議
    參照）。查被告有如事實欄所載之施用毒品前科，有臺灣高
    等法院被告前案紀錄表及刑案資料查註紀錄表各1 份附卷可
    稽，其於90年8 月2 日因執行觀察勒戒無繼續施用傾向釋放
    後五年內之94年10月間，又因施用第二級毒品案經板橋地院
    以95年度簡字第492 號判處有期徒刑4 月確定，故被告本案
    施用毒品犯行已非「初犯」或「五年後再犯」之情形，揆諸
    前揭說明，應無再次施以觀察、勒戒或強制戒治之必要。本
    案事證明確，被告犯行洵堪認定，應依法論科。
三、按海洛因、甲基安非他命分別係毒品危害防制條例第2 條第
    2 項第1 款、第2 款所規定之第一級毒品、第二級毒品，不
    得非法持有、施用。核被告所為，係犯毒品危害防制條例第
    10條第1 項之施用第一級毒品罪及同條第2 項之施用第二級
    毒品罪。被告持有海洛因及甲基安非他命之低度行為，已分
    別為施用之高度行為所吸收，不另論罪。被告所犯上開2 罪
    ，犯意各別，行為互殊，應分論併罰。被告有如事實欄所載
    之前科，有臺灣高等法院被告前案紀錄表在卷可查，其於受
    有期徒刑之執行完畢後，五年內故意再犯本案有期徒刑以上
    之罪，為累犯，應依刑法第47條第1 項之規定，分別加重其
    刑。本案被告犯行查獲過程，係由警員盤查被告時，由被告
    主動交付身上所持有之第二級毒品，並承認施用毒品犯行等
    情，此有被告警詢筆錄及臺北市政府警察局松山分局陳報單
    各1 份在卷可稽，堪認本案係被告主動供出犯行並有接受裁
    判之意，核與刑法第62條前段之自首規定相符，爰依法減輕
    其刑，並依法先加後減之。爰審酌被告曾有觸犯施用毒品之
    犯行，雖經觀察、勒戒，仍未能斷戒施用毒品惡習，顯見其
    戒治意志不堅，缺乏勒戒動機，本應從重量刑。惟念其施用
    毒品係對己身殘害，未造成他人具體危害，並能於本院審理
    時坦承犯行，態度尚稱良好，復衡其犯罪之動機、目的、手
    段、方式、持有毒品重量、前科素行、生活狀況及智識程度
    等一切情狀，分別量處如主文之刑，並諭知易科罰金之折算
    標準及定其應執行之刑，以資儆懲。
四、扣案之白色透明晶體2 包（驗餘淨重1.52公克），確含安非
    他命、甲基安非他命、N ,N -二甲基安非他命成分，而直接
    包裝毒品之夾鏈袋2 只，則殘有安非他命、甲基安非他命、
    N,N-二甲基安非他命於上不可完全析離，應視之為毒品，有
    臺北市政府警察局100 年9 月19日北市鑑毒字第197 號鑑驗
    通知書1 紙附卷可稽，且為被告供己施用之毒品，業據被告
    供述在卷，應依毒品危害防制條例第18條第1 項前段之規定
    ，不問屬於犯人所有與否，宣告沒收銷燬之。至因鑑驗而用
    罄之毒品，業已滅失，爰不另諭知沒收。又本案並未扣得安
    非他命吸食器1 支及玻璃球2 個，有扣押物品目錄表及扣押
    物品清單可查，公訴意旨請求沒收，應屬誤載，附此敘明。
據上論斷，應依刑事訴訟法第273 條之1 第1 項、第299 條第1
項前段，毒品危害防制條例第10條第1 項、第2 項、第18條第1
項前段，刑法第11條、第47條第1 項、第41條第1 項、第8 項、
第62條前段、第51條第5 款，判決如主文。
本案經檢察官翁偉玲到庭執行職務。
中    華    民    國   100    年    11    月    28    日
                  刑事第二十一庭  法  官  林勇如
上正本證明與原本無異。
如不服本判決應於收受送達後10日內向本院提出上訴書狀，並應
敘述具體理由；其未敘述上訴理由者，應於上訴期間屆滿後20日
內向本院補提理由書（均須按他造當事人之人數附繕本）「切勿
逕送上級法院」。
                                  書記官  葉潔如
中    華    民    國   100    年    11    月    28    日
附錄本案論罪科刑法條全文：
毒品危害防制條例第10條
施用第一級毒品者，處6 月以上5 年以下有期徒刑。
施用第二級毒品者，處3 年以下有期徒刑。